【裁判字號】    99,易,1013
【裁判日期】    990625
【裁判案由】    贓物等
【裁判全文】
臺灣臺北地方法院刑事判決              99年度易字第1013號
公  訴  人  臺灣臺北地方法院檢察署檢察官
被      告  丙○○
            庚○○
上列被告因贓物等案件，經檢察官提起公訴（98年度偵字第
28244號），本院判決如下：
    主  文
庚○○收受贓物，累犯，處有期徒刑肆月，如易科罰金，以新臺
幣壹仟元折算壹日。
丙○○無罪。
    事  實
一、(一)庚○○前因贓物案件，經臺灣板橋地方法院（下稱板橋地
      院）於民國96年1月15日以95年度簡字第6162號判處有期
      徒刑6月確定（嗣經減刑為有期徒刑3月確定），於97年5
      月23日縮刑期滿執行完畢。詎庚○○不知悔改，明知某真
      實姓名年籍不詳之成年人，於98年1月初至98年1月13日前
      之某日，在臺北縣中和市某處交付之山隆加油站會員卡卡
      號00000000號、中國石油VIP卡卡號HD431Ｚ0000000000號
      、HＺ00000000000000號、HD211Ｚ0000000000號、HD211Ｚ00
      00000000號、CＺ00000000000000號等6張加油站會員卡（
      分別為附表所示之人於如附表所示時間所失竊）係屬來路
      不明之贓物，仍予收受，供己使用。
    (二)嗣庚○○於98年1月13日凌晨5時5分，於臺北縣新店市○○路○段117巷巷口路旁休息時，為警於其所駕駛之
      6770-PE 車上當場查獲，並扣得上開6張加油站會員卡等
      物。
二、案經臺北縣政府警察局新店分局報告臺灣臺北地方法院檢察
    署檢察官偵查起訴。
    理  由
壹、有罪部分：
甲、程序部分：
一、按被告以外之人於審判外之言詞或書面陳述，除法律有規定
    者外，不得作為證據。又被告以外之人於審判外之陳述，雖
    不符前4條之規定，而經當事人於審判程序同意作為證據，
    法院審酌該言詞陳述或書面陳述作成時之情況，認為適當者
    ，亦得為證據。當事人、代理人或辯護人於法院調查證據時
    ，知有第159條第1項不得為證據之情形，而未於言詞辯論終
    結前聲明異議者，視為有前項之同意。刑事訴訟法第159 條
    第1項、第159條之5定有明文。
二、查丁○○、戊○○、甲○○、己○○及乙○○於警詢之筆錄
    ；扣押物品目錄表、贓物認領保管單5紙、員警職務報告1紙
    ，均為被告庚○○以外之人於審判外之言詞及書面陳述，惟
    被告庚○○及檢察官或於本院審理時同意作為證據，或知有
    上開不得為證據之情形，而迄未於言詞辯論終結前聲明異議
    而視為有前項之同意，本院揆諸前開法條規定，並審酌前開
    言詞及書面陳述作成時之情況，認為適當，自得作為證據，
    合先敘明。
乙、實體部分：
一、上開犯罪事實，業據被告庚○○於本院審理中坦承不諱，而
    被告所收受的會員卡，確係遭竊的贓物，亦分據各該被害人
    丁○○、戊○○、甲○○、己○○及乙○○於警詢指述（偵
    卷第23至32頁）明確，並有扣押物品目錄表、贓物認領保管
    單5紙（偵卷第41至42頁、第46至50頁）、扣案物品照片（
    偵卷第51至58頁）、員警職務報告1紙（偵卷第122頁）等附
    卷可憑，堪認被告之任意性自白與事實相符，本案事證明確
    ，被告庚○○犯行堪以認定，應依法論科。
二、至公訴意旨雖認於被告庚○○所駕駛車輛上查獲之台亞帝雉
    加油站會員卡卡號00000000號、00000000號、北基加油站會
    員卡卡號00000000號加油站會員卡亦屬被告庚○○所收受之
    贓物，惟查卷內不僅並無該卡號所有人的資料，則此等物品
    是否為他人財產犯罪所得之贓物，並無證據可資證明，公訴
    意旨就此部分事實的認定容有誤會。又公訴意旨認為被告庚○○自被告丙○○收受本件贓物，此部分的事實認定同屬有
    誤（詳後述），爰均更正如事實欄所載。另被告庚○○雖於
    本院審理時供稱其係於97年10月間分2次收受，惟依其於本
    院準備程序時所述，2是收受的時間相隔沒幾天，但附表所
    示被害人遭竊時間，卻相隔近6個月之久，足見被告庚○○
    此部分的自白並非事實，此部分事實認定既仍有疑，本院因
    而依有利於被告庚○○之認定，認為僅有1次收受行為，時
    間則可以推認係於98年1月初至98年1月13日前之某日，均併
    此敘明。
三、論罪科刑之理由：
    (一)核被告庚○○所為，係犯刑法第349條第1項之收受贓物罪
      。
    (二)其前因贓物案件，經板橋地院於96年1月15日以95年度簡
      字第6162號判處有期徒刑6月確定（嗣經減刑為有期徒刑3
      月確定），於97年5月23日縮刑期滿執行完畢，有臺灣高
      等法院被告前案紀錄表1份附卷可憑，其於前開徒刑執行
      完畢後5年內，故意犯本件有期徒刑以上之罪，為累犯，
      應依法加重其刑。
    (三)爰審酌被告庚○○有構成累犯之前案紀錄已如前述，其竟
      不知悔改，復收受贓物，惟其所收受之贓物價值非高，且
      於查獲後已分別發還被害人，未造成被害人重大之損失，
      及於本院審理時坦承犯罪，態度尚稱良好等犯罪之動機、
      目的、手段及造成之損害等一切情狀，量處如主文所示之
      刑，並諭知易科罰金之折算標準。
貳、無罪部分：
甲、公訴意旨另以：被告丙○○竟意圖為自己不法之所有，分別
    於附表所示之時、地、方式，竊取如附表所示之人所有如附
    表所示之財物，因認被告丙○○涉犯刑法第320條第1項之竊
    盜罪嫌。
乙、按犯罪事實應依證據認定之，無證據不得認定犯罪事實，不
    能證明被告犯罪者，應諭知無罪之判決，刑事訴訟法第154
    條第2 項、第301 條第1 項分別定有明文。又刑事訴訟法第
    161 條第1 項規定：檢察官就被告犯罪事實，應負舉證責任
    ，並指出證明之方法。因此，檢察官對於起訴之犯罪事實，
    應負提出證據及說服之實質舉證責任。倘其所提出之證據，
    不足為被告有罪之積極證明，或其指出證明之方法，無從說
    服法院以形成被告有罪之心證，基於無罪推定之原則，自應
    為被告無罪判決之諭知，最高法院92年臺上字第128 號判例
    可資參照。
丙、公訴人認被告丙○○涉有上開犯嫌，無非以同案被告庚○○
    於警詢及偵訊時之指述、被害人丁○○、戊○○、甲○○、
    己○○及乙○○之警詢指述，及扣押物品目錄表、贓物認領
    保管單5紙等為其論據。
丁、訊據被告丙○○堅決否認有何竊盜之犯行，辯稱：其並未於
    附表所示期間竊取附表所示之物，也沒有將所竊得之物其中
    山隆加油站會員卡卡號00000000號、中國石油VIP卡卡號
    HD431Ｚ0000000000號、HＺ00000000000000號、HD211Ｚ000000
    0000號、HD211Ｚ0000000000號、CＺ00000000000000號等6張
    加油站會員卡交付被告庚○○等語。
戊、經查：
    (一)附表所示被害人於附表所示時間失竊如附表所示之物，嗣
      於98年1月13日凌晨5時5分，在臺北縣新店市○○路○段
      117巷巷口路旁，為警在被告庚○○所駕駛之6770-PE車上
      扣得其中山隆加油站會員卡卡號00000000號、中國石油
      VIP卡卡號HD431Ｚ0000000000號、HＺ00000000000000號、
      HD211Ｚ00 00000000號、HD211Ｚ0000000000號、CＺ0000000
      0000000號等6張加油站會員卡之事實，已如前述，堪以認
      定。
    (二)被告庚○○固於98年1月13日警詢時指述上開6張加油站會
      員卡係1位綽號「光頭」之男子於97年10月間所陸續交付
      ，「光頭」之電話為0000-000000號，住在臺北市○○區
      ○○街（偵卷第11至12頁），並於98年6月26日警詢時透
      過照片指認「光頭」即為被告丙○○（偵卷第19頁）等語
      ，且經調閱0000-000000號之申登人資料（偵卷第113頁）
      ，於97年9月26日起確係被告丙○○所有無誤，被告丙○○亦於本院99年6月11日審理時供稱其綽號為「光頭」，
      且持用0000-000000號迄98年4月為止。是被告丙○○確為
      被告庚○○所指之綽號「光頭」男子，可以認定。
    (三)然查被告丙○○自始堅決否認為附表所示之竊盜犯行，復
      未將上開6張加油站會員卡交付被告庚○○（偵卷第101至
      104頁）等語。且本案未曾對被告丙○○住處搜索，故亦
      未能在被告丙○○處扣得任何其餘贓物。是被告丙○○究
      否為交付上開6張加油站會員卡給同案被告庚○○之人，
      除同案被告庚○○上開指述外，尚無其餘證據可資佐證。
      此外，同案被告庚○○遭查獲時，除扣得上開6張加油站
      會員卡（其中卡號CＺ00000000000000號中國石油VIP卡1張
      、卡號00000000號山隆加油站會員卡1張係附表編號5乙○○所失竊）外，尚扣得附表編號5乙○○失竊之白色Nokia
      手機1隻，同案被告庚○○於98年1月13日警詢時指稱該手
      機係原本就放在其遭查獲時所駕駛之6770-PE車內，而該
      車係鄭姓綽號阿峰之友人於97年1月12日下午7時至8時間
      借給同案被告庚○○（偵卷第10至11頁）者，而上開中國
      石油VIP卡及山隆加油站會員卡各1張與白色Nokia手機既
      係附表編號5被害人乙○○同日所失竊，何以同案被告庚○○指述加油站會員卡部分係被告丙○○所交付，而同日
      失竊之白色Nokia手機卻恰巧放在6770-PE車內由鄭姓男子
      所交付，實與常情相違，是其上開指述非無瑕疵，同案被
      告庚○○是否有其他收受贓物之來源，亦非無疑。
    (四)末查縱然如同案被告庚○○所述被告丙○○為交付上開6
      張加油站會員卡之人，然依同案被告庚○○所述，其亦不
      知被告丙○○持有該物的來源為何，是同案被告庚○○不
      僅無法證明被告丙○○即為如附表所示下手行竊之人，況
      且，本件自被害人遭竊迄查獲為止，已相隔數日以上，則
      被告丙○○亦有可能係自他人處收受而得，是亦難僅憑此
      認定被告丙○○即為行竊之人。
己、從而，本件固有如附表所示之物遭人竊取之事實，惟難僅憑
    同案被告庚○○指述係被告丙○○交付其中6張加油站會員
    卡，即認被告丙○○是竊盜之行為人，是公訴人所提出之證
    據，或其指出證明之方法，未能使本院之心證達到確信其為
    真實之程度，就被告丙○○是否涉犯本件犯行，仍有合理懷
    疑之存在，揆諸前揭法條及判例意旨，自應為被告丙○○無
    罪判決之諭知。
、據上論斷，應依刑事訴訟法第299條第1項前段、第301條第
    1項，刑法第349條第1項、第47條第1項、第41條第1項前段
    ，刑法施行法第1條之1，判決如主文。
本案經檢察官郭力菁到庭執行職務
中    華    民    國    99    年    6     月    25    日
                  刑事第十三庭  審判長法  官  許泰誠
                                      法  官  林瑋桓
                                      法  官  李貞瑩
以上正本證明與原本無異。
如不服本判決應於收受送達後10日內向本院提出上訴書狀，並應
敘述具體理由；其未敘述上訴理由者，應於上訴期間屆滿後20日
內向本院補提理由書（均須按他造當事人之人數附繕）「切勿逕
送上級法院」。
                                      書記官  陳鳳瀴
中    華    民    國    99    年    6     月    29    日
附錄本案論罪科刑法條
中華民國刑法第349條（普通贓物罪）
收受贓物者，處 3 年以下有期徒刑、拘役或 5 百元以下罰金。
搬運、寄藏、故買贓物或為牙保者，處 5 年以下有期徒刑、拘
役或科或併科 1 千元以下罰金。
因贓物變得之財物，以贓物論。
附表
┌──┬──────┬──────┬───┬───────────┐
│編號│   犯罪時間 │  犯罪地點  │被害人│   犯罪手法及竊得物品 │
├──┼──────┼──────┼───┼───────────┤
│ １ │97年5、6月間│臺南縣官田鄉│丁○○│趁丁○○將TL-9269號自 │
│    │不詳時間    │官田259之5號│      │用小客車停放在路旁小憩│
│    │            │對面        │      │之際，進入車內竊取卡號│
│    │            │            │      │HD431Ｚ0000000000號中國│
│    │            │            │      │石油VIP卡1張          │
├──┼──────┼──────┼───┼───────────┤
│ ２ │97年12月21日│臺北縣永和市│戊○○│以不詳方式進入DF-6641 │
│    │間不詳時間  │中正橋下    │      │號自用小客車，竊取車內│
│    │            │            │      │測速器1台、悠遊卡2張、│
│    │            │            │      │快樂谷舞票、PP島夜總會│
│    │            │            │      │舞票、康華飯店VIP卡1張│
│    │            │            │      │、煙波飯店VIP卡1張、卡│
│    │            │            │      │號HＺ00000000000000號中│
│    │            │            │      │國石油VIP卡1張        │
├──┼──────┼──────┼───┼───────────┤
│ ３ │98年1月3日間│臺北縣永和市│甲○○│以不詳方式竊取車號EZ- │
│    │不詳時間    │永元路17巷27│      │7006號自小客車（已於98│
│    │            │號前        │      │年1月7日下午2時30分尋 │
│    │            │            │      │獲）、車內墨鏡1支、卡 │
│    │            │            │      │號HD211Ｚ0000000000號中│
│    │            │            │      │國石油VIP卡1張        │
├──┼──────┼──────┼───┼───────────┤
│ ４ │98年1月初不 │臺北縣新店市│己○○│以不詳方式進入GR-7420 │
│    │詳時間      │北宜路1段115│      │號自用小客車，竊取車內│
│    │            │巷8弄1號前  │      │太陽眼鏡1支、高速公路 │
│    │            │            │      │回數票2本、餅乾2箱、茅│
│    │            │            │      │臺酒1瓶、卡號HD211L940│
│    │            │            │      │0000000號中國石油VIP卡│
│    │            │            │      │1張                   │
├──┼──────┼──────┼───┼───────────┤
│ ５ │98年1月初不 │臺北縣新店市│乙○○│以不詳方式進入336-NY號│
│    │詳時間      │北宜路1段115│      │營業用小客車，竊取車內│
│    │            │巷6弄路口   │      │現金約新臺幣1,300元、 │
│    │            │            │      │白色NOKIA行動電話1支、│
│    │            │            │      │電池2顆、卡號         │
│    │            │            │      │CＺ00000000000 000號中 │
│    │            │            │      │國石油VIP卡1張、卡號  │
│    │            │            │      │00000000號山隆加油站會│
│    │            │            │      │員卡1張               │
└──┴──────┴──────┴───┴───────────┘

司法院資訊處製作；財團法人民間司法改革基金會備份。
